臺灣臺中地方法院民事判決　　　　　　　100年度訴字第885號
原　　　告　潘汝揚
訴訟代理人　駱威文律師
被　　　告　馮祥勇
　　　　　　張惠婷
共　　　同
訴訟代理人　曾彥錚律師
上列當事人間請求損害賠償事件，本院於民國100年8月11日言詞
辯論終結，判決如下：
    主  文
原告之訴及假執行之聲請均駁回。
訴訟費用由原告負擔。
    事實及理由
一、原告起訴主張：
(一)、緣原告因所投資經營補習班之需要，且見被告經營多年之「
    私立新明德文理短期補習班」（下稱新明德補習班）於所處
    之學區素有聲譽與績效，故於民國（下同）99年11月11日與
    被告簽訂不動產買賣契約書，內載原告以總價新台幣（下同
    ）2,136萬元向被告買受下列標的：1.包括門牌號碼台中市
    ○區○○○街145、147、149號（台中市○區○○○段13707
    、13708、137 09建號）建物全部，及其基地應有部分及共
    同使用13 700建號應有部分，並含車位編號：66、67、37之
    車位等不動產（下稱系爭不動產）2.當時現況之補習班及學
    員權利；3.上開建物內生財器具及電器用品（含冷氣機），
    上開買賣標的詳載於系爭不動產買賣契約書第1條及第17條
    中。簽約當時，兩造並約定被告應將當時現況之新明德補習
    班之負責人名義變更登記為原告所指定之人。嗣被告雖有將
    上開不動產所有權移轉登記予原告，並於99年12月27日將不
    動產、學員權利、生財器具及電器用品等點交予原告（原告
    同時付清全部價金完畢），然被告卻向主管機關申請將新明
    德補習班註銷立案，並經主管機關於100年1月6日發文註銷
    立案，迄今仍未依約將該補習班之負責人名義變更登記為原
    告所指定之人。
(二)、再者，被告原先立案之新明德補習班係經核准設立於台中市
    ○區○○○街149號1、2樓（台中市○區○○○街145及147
    號早於91年6月6日合併為台中市○區○○○街149號），即
    原告買受系爭房屋時，其當時現況係1、2樓均作補習班之使
    用，且有合法立案，惟原告事後發現被告已註銷新明德補習
    班之立案，作補習班使用即非合法，被告經催告又拒絕補正
    ，原告乃自行以訴外人林靜修為負責人之名義於同址（其1
    2樓）以同一名稱即新明德補習班再申請立案，不料卻因其
    2樓部分經主管機關勘查發現有與原核准圖說不符之處，而
    遭退回立案之申請，否准設立。原告為求繼續經營，不得已
    改以「私立大盛短期補習班大勇分班」名稱申請立案（亦係
    以訴外人林靜修為負責人之名義），並撤換廣告招牌，但主
    管機關於100年3月28日亦僅准許設立於同址1樓部分，其2樓
    部分仍未獲立案，且至今尚未能核准，迄未能合法作補習班
    使用，嚴重不敷需要。原告係因被告承諾將新明德補習班變
    更負責人名義並移轉予原告所指定之人，始同意成立上開買
    賣關係，詎被告不唯不依約履行變更移轉之義務，甚且予以
    註銷立案，致原告無法使用新明德補習班之名號繼續經營，
    甚至陷於違法經營之困境，受損非常嚴重。
(三)、原告當時係因看中新明德補習班於該區域擁有聲譽之無形資
    產，始同意買受系爭買賣標的，嗣被告予以註銷立案，致原
    告無法利用新明德補習班原有聲譽，原告已因此受有重大損
    害，而且變成違法經營補習班，至今系爭建物２樓尚未能獲
    准補習班之立案等情，尤令原告受損加重，雪上加霜。實則
    ，原告計算至今，因無牌照無法招生之營業損失及人事開銷
    每月分別為30萬元及22萬元，依目前1至3月計算，則有156
    萬元之損失，又因牌照撤銷導致原告之廣告文宣品無效、須
    新設招牌，市府登記（代書）費用、及新設招牌之費用分別
    損失4萬元、3萬元及8萬元，又一樓教室重新隔間費用及二
    樓建築師重新畫圖分別損失2萬元及6萬元，暨以新明德補習
    班（被退回）重新立案之代書費用及以大盛補習班重新立案
    之代書費用各為3萬元，總計原告因被告之瑕疵給付受損共
    計185萬元，此尚未計入未能利用新明德補習班原有聲譽（
    無形資源）之損失。抑有進者，原告買受系爭標的後，因不
    知新明德補習班已遭被告註銷立案，而仍以新明德補習班之
    名義廣發通知及廣告文宣品，昭告大眾，嗣得知已無法使用
    新明德補習班之名號，又必須多方更正及道歉，原告顏面盡
    失，且信譽受損重大，依不完全給付及侵權行為之規定，被
    告亦應賠償原告此等非財產上之損害。從而，原告因未能利
    用新明德補習班原有聲譽所生之損失，及名譽受損等，受損
    額度在100萬元以上，加入上開185萬元之損害金額，顯已超
    過200萬元。查被告上開非依債務之本旨，所為之給付，自
    構成債務不履行之不完全給付，且屬減少其價值及效用之瑕
    疵。是依民法第354條第1項之規定，被告亦應負物之瑕疵擔
    保責任，為此原告依民法第227條規定之不完全給付損害賠
    償請求權、民法第359條規定之價金減少請求權，請求被告
    給付原告200萬元。
(四)、按系爭不動產買賣契約書第12條第3項約定，被告若有遲延
    給付之情形，應賠償原告自應給付之日起，按買賣總價款每
    日千分之零點五計算之違約金，至被告完全給付時為止；同
    條第四項並明定：本條所規定之違約金，並不妨礙損害賠償
    請求權之行使。準此，被告不完全給付之情形，業如前述，
    而被告應於點交及原告付清價款之時，變更登記新明德補習
    班之負責人名義，竟未為該給付，甚至予以註銷立案，是原
    告除得請求上開之損害賠償及減少價金外，並得依上開不動
    產買賣契約書第12條第3項約定，請求被告應自99年12月27
    日（點交及付清價款之日）起至台中市○區○○○街149號1
    、2樓均經主管機關核准設立補習班（核准立案）之日為止
    ，每日給付原告按買賣總價款2,136萬元千分之零點五即10,
    680元計算之違約金。
(五)、並聲明：
  1.被告應給付原告200萬元，及自起訴狀繕本送達之翌日起至
    清償日止按年息百分之五計算之利息。
  2.被告應自99年12月27日起至台中市○區○○○街149號1、2
    樓均經主管機關核准設立補習班（核准立案）之日為止，每
    日給付原告10,680元。
  3.原告願供擔保，請准宣告假執行。
二、被告則以：
(一)、就新明德補習班負責人名義辦理變更登記一事，非屬兩造買
    賣契約標的，且系爭不動產買賣契約標的亦不包含補習班之
    經營權移轉，故原告主張被告不完全給付，而請求損害賠償
    云云，自無理由：
  1.買賣契約必須買賣雙方就標的物及價金具有合意，方有成立
    之可能，民法第345條定有明文。查本件兩造所簽立之系爭
    不動產買賣契約，表頭即標示為「不動產買賣契約書」，且
    開宗明義言兩造係為：「不動產買賣事宜，經雙方協議同意
    訂立本契約條款列明如下，以資信守。」，而契約內更查無
    一語係關乎補習班經營權為買賣標的或其價金之約定，顯見
    該契約僅單純為不動產買賣契約，兩造對補習班經營權根本
    不具「買賣」之合意，是依前述民法之規定，該補習班經營
    權即顯非系爭買賣契約標的。再者，兩造買賣標的於系爭不
    動產買賣契約書內業已記載明確，除契約第1條與第17條第1
    項所載之不動產及第17條第2項所載之建物內生財器具與電
    器用品外，再無其他。
  2.至系爭不動產買賣契約書第17條第3項記載：「買賣雙方合
    意，目前為補習班（現況）其學費（補習費）收入，賣方收
    到民國99年12月份，且賣方同意補習班學員權利一併移轉予
    買方。」，此乃因補習班學費有每月收取，亦有三個月方收
    取一次，該條款所稱對補習班學員權利，即指交屋後收取學
    費之權利，而此係針對學員權利之移轉，與補習班負責人之
    名義變更登記一事，並無關聯。
  3.兩造所簽立之系爭不動產買賣契約書內既無一語係關乎被告
    應辦理補習班負責人名義變更登記之約定，而買賣過程中被
    告亦從未應允承擔如此「額外」之義務，則原告起訴謂主張
    簽約當時，兩造並約定被告應將當時現況之新明德補習班之
    負責人名義變更登記為原告所指定之人，進而主張被告應負
    不完全給付之損害賠償責任云云，即無理由。
(二)、兩造所買賣者純粹乃契約內所載之不動產而已，況被告出售
    價格原已低於市場行情，斷無再同意額外負擔補習班負責人
    名義變更義務之理。而原告當時所以承買，亦應係感到系爭
    不動產合用且價廉，其購買動機與所謂新明德補習班變更負
    責人名義一事，根本毫無干係。
  1.緣系爭買賣標的之不動產，為三間二層樓之店面打通，以作
    為經營補習班之用，總建坪面積達180坪以上（室內含陽台
    面積總計401.29平方公尺，約為121.39坪；公設含3個平面
    車位面積總計202.82平方公尺，約為61.35坪）。被告因故
    不欲繼續經營，乃委託仲介出售，當時欲出售價格為2590萬
    ，底價則設定為2360萬元，開價原已較同地段之市場行情為
    低。而原告在台中市本亦有經營補習班，因欲擴展新點，經
    仲介告知此一交易訊息後，前來看屋，嗣覺合用，又進一步
    議價，最後則以總價款2136萬達成合意，兩造乃於99年11月
    11日簽立系爭不動產買賣契約書。故系爭買賣單純為不動產
    之交易，與原告所謂補習班負責人名義變更一事完全無涉。
  2.設真如原告起訴狀所言：「原告係因被告承諾將新明德補習
    班變更負責人名義並移轉予原告所指定之人，始同意成立上
    開買賣關係。」，則此一變更名義之事項，核屬系爭不動產
    買賣契約成立至關重要之點，按理自應於契約內詳予記明，
    以資遵循。惟觀系爭不動產買賣契約書第17條第2項之內容
    ，連「本出售標的內生財器具及電器用品含冷氣機一併移轉
    予買方，含於成交總價中，惟書櫃X2、組合櫃X2及液晶電視
    50吋由賣方帶走」等細瑣小事皆一一加以記載，何以關於被
    告應負責辦理補習班負責人名義變更此等關乎契約成立之重
    大義務，竟未能於該契約內尋見一詞半語？由此即知，原告
    前述主張與事實大有不符。
  3.另兩造於99年12月27日親自點交系爭契約買賣標的，完成交
    屋，原告於查收無誤後，方由履約保證機構即合泰建築經理
    股份有限公司將存放於兆豐國際商業銀行思源分行履保專戶
    內之買賣價金尾款，於次日即99年12月28日支付予被告，而
    完成本次交易。若原告所稱「被告需負責變更新明德補習班
    負責人名義於其所指定之人」確為本件買賣標的之一，且為
    系爭不動產買賣契約成立之重要因素，則在此一重大給付未
    為履行前，原告何以同意履保機構付清被告尾款？凡此皆得
    顯見，原告之主張與事實有悖。
(三)、被告於買賣不動產過程中，基於禮貌人情，雖有應原告之請
    求，同意「協助」其辦理系爭補習班在不動產產權移轉後得
    合法繼續營運之事宜，然此等「協助」並非系爭不動產買賣
    契約標的，亦無任何對價關係，原告自無以被告之協助未竟
    功，即請求損害賠償之理。
  1.查系爭不動產買賣契約書第11條第5項本即載明：「乙方（
    即被告）應於完稅前將原設籍於本買賣標的物之公司登記、
    營利事業登記（含稅捐機關及國稅局之登記）、營業情形等
    全部遷離……。其未如期遷離致甲方（即原告）受有損害者
    ，乙方應負損害賠償責任。」，可知兩造簽約當時之約定，
    乃被告立案於系爭買賣標的物之新明德補習班必須於買賣後
    遷離。
  2.嗣系爭不動產買賣契約簽立後當天晚上，原告帶同其原來補
    習班主任即訴外人林靜修前來，言及若要在兩造買賣標的不
    動產另合法新設一補習班，程序上較為繁瑣，而被告之新明
    德補習班在該處址既已有合法立案，希望能藉由變更負責人
    名義之方式，來簡省行政時程，為此央求被告配合協助。被
    告當時覺原告言之成理，而變更負責人名義之手續亦非甚為
    繁雜，基於禮貌人情，未及細想，即予應允。詎於辦理前開
    變更程序之過程中，原告所委辦之會計師數次遷延，幾度讓
    被告空等，又適逢台中縣市合併升格，主管機關遷址辦公，
    而有暫停受理申請之情，致是項負責人名義變更根本無法於
    兩造約定交屋期日前完成，而此實非被告之過。
  3.另被告為配合辦理前項手續而與主管機關承辦人員接洽時承
    其提醒，依被告情形，若僅是辦理負責人名義變更，將來在
    補習班經營上，兩造恐怕易生公、私法上權利義務之糾葛，
    實非明智之舉。被告聞言，深感有理，再加上前揭因素，幾
    經思慮後，乃於99年12月24日向原告陳明緣由，並按前述契
    約之規定，於99年12月27日申請註銷新明德補習班之立案。
    承上可知，此件補習班負責人名義變更登記事宜係兩造於簽
    約後，被告應原告之請求，基於人情而同意提供協助，其並
    非被告基於系爭契約之義務，亦絕非系爭不動產買賣之標的
    ，且根本與系爭不動產買賣契約無關。故原告以此主張被告
    違約，應負損害賠償責任，實無理由等語，資為抗辯。
(四)、並聲明：原告之訴駁回。如受不利判決，被告願供擔保，請
    准宣告免為假執行。
三、本院之判斷：
(一)、原告主張其於99年11月11日與被告簽訂不動產買賣契約書，
    內載原告以總價2,136萬元向被告買受下列標的：1.系爭不
    動產2.當時現況之補習班及學員權利；3.上開建物內生財器
    具及電器用品（含冷氣機）。嗣被告雖有將上開不動產所有
    權移轉登記予原告，並於99年12月27日將不動產、學員權利
    、生財器具及電器用品等點交予原告（原告同時付清全部價
    金完畢），然被告卻向主管機關申請將新明德補習班註銷立
    案，並經主管機關於100年1月6日發文註銷立案，迄今仍未
    依將該補習班之負責人名義變更登記為原告所指定之人等情
    ，業據其提出不動產買賣契約書影本一件（本院卷第13-18
    頁）、台中市西區區公所證明影本一件（本院第19 頁）、
    台中市政府教育局函影本一件（本院卷第20頁）等件為證，
    被告除否認兩造關於系爭不動產買賣契約內容有包括被告應
    將新明德補習班之負責人名義變更登記為原告所指定之人外
    ，對於上開事實經過均不爭執，堪信屬實。
(二)、原告主張兩造關於系爭不動產買賣契約內容有包括被告應將
    新明德補習班之負責人名義變更登記為原告所指定之人，詎
    被告竟向主管機關申請將新明德補習班註銷立案，而未依約
    給付，應負不完全給付、物之瑕疵擔保、遲延給付等賠償責
    任。被告則否認之。是本件兩造之主要爭點乃在於兩造關於
    系爭不動產買賣契約內容究竟有無包括被告應將新明德補習
    班之負責人名義變更登記為原告所指定之人？原告因此主張
    被告應負不完全給付、物之瑕疵擔保、遲延給付等賠償責任
    是否有理由？經查：
  1.按稱買賣者，謂當事人約定一方移轉財產權於他方，他方支
    付價金之契約。當事人就標的物及其價金互相同意時，買賣
    契約即為成立。民法第345條定有明文。故買賣契約必須買
    賣雙方就標的物及價金具有合意，始能成立。次按當事人主
    張有利於己之事實者，就其事實有舉證之責任，民事訴訟法
    第277條前段定有明文。而民事訴訟如係由原告主張權利者
    ，應先由原告負舉證之責，若原告先不能舉證，以證實自己
    主張之事實為真實，則被告就其抗辯事實即令不能舉證，或
    其所舉證據尚有疵累，亦應駁回原告之請求，最高法院著有
    17年度上字第917號判例可資參照。查本件兩造所簽立之系
    爭不動產買賣契約，表頭標示為「不動產買賣契約書」，前
    言載明：「不動產買賣事宜，經雙方協議同意訂立本契約條
    款列明如下，以資信守。」，原告雖主張系爭不動產買賣契
    約內容有包括被告應將新明德補習班之負責人名義變更登記
    為原告所指定之人。然遍觀系爭不動產買賣契約書除契約第
    1條與第17條載明買賣契約之標的外，並無被告應將新明德
    補習班之負責人名義變更登記為原告所指定之人之明文記載
    。雖原告主張系爭不動產買賣契約書第17條第3項即被告負
    有上開契約義務之依據，惟該項雖記載：「買賣雙方合意，
    目前為補習班（現況）其學費（補習費）收入，賣方收到民
    國99年12月份，且賣方同意補習班學員權利一併移轉予買方
    。」，然對此被告辯稱此乃因補習班學費有每月收取，亦有
    三個月方收取一次，該條款所稱對補習班學員權利，即指交
    屋後收取學費之權利，此係針對學員權利之移轉，與補習班
    負責人之名義變更登記一事並無關聯等語。本院稽以系爭不
    動產買賣契約書第11條第5項清楚載明：「乙方（即被告）
    應於完稅前將原設籍於本買賣標的物之公司登記、營利事業
    登記（含稅捐機關及國稅局之登記）、營業情形等全部遷離
    ……。其未如期遷離致甲方（即原告）受有損害者，乙方應
    負損害賠償責任。」，此條約定明顯與原告主張不符，被告
    所辯，亦與證人即系爭不動產買賣之買方（即原告）仲介蘇
    園展及證人即系爭不動產買賣之代書洪孟志於本院審理時之
    證述兩造之買賣合約並未就上開特別約定為記載相符（詳見
    下述），堪信屬實。況事實若真如原告主張「原告係因被告
    承諾將新明德補習班變更負責人名義並移轉予原告所指定之
    人，始同意成立上開買賣關係。」，且如原告本件之計算及
    請求，被告未履行上開義務，已造成其高達二百餘萬元之損
    失，則此一變更補習班負責人名義之事項，理應屬系爭不動
    產買賣契約成立至關重要之點，況補習班負責人名義之變更
    ，涉及繼續性營業之權利義務關係，易生糾葛，按理自應於
    契約內詳予記明，以杜爭議。惟觀之系爭不動產買賣契約書
    第17條第2項之內容，連「本出售標的內生財器具及電器用
    品含冷氣機一併移轉予買方，含於成交總價中，惟書櫃X2、
    組合櫃X2及液晶電視50吋由賣方帶走」等細節皆一一加以記
    載，然關於買賣契約內容應包括被告應負責辦理補習班負責
    人名義變更此等關乎契約成立與否之重大義務，竟未明文記
    載，原告主張實悖離常理甚遠，自難遽信。
  2.雖原告主張其因投資經營補習班之需要，當時看中新明德補
    習班於該區域擁有聲譽之無形資產，且被告承諾將新明德補
    習班變更負責人名義並移轉予原告所指定之人，其始同意成
    立系爭不動產買賣關係。證人蘇園展及洪孟志亦均於本院審
    理時到庭證稱：在帶看及簽約過程中兩造都有提到要辦理新
    明德補習班營業權轉讓乙事，其認為系爭不動產買賣內容有
    包括新明德補習班營業權轉讓等語，而為有利於原告之證述
    。惟證人蘇園展、洪孟志雖證述兩造有上開共識（合意），
    然彼二人亦均證述兩造之買賣合約並無就上開約定為記載，
    證人洪孟志並證稱簽約當時其有提到要否將上開特別約定記
    載清楚，但賣方表示君子一言可以配合，其有問須寫合約內
    ，賣方說不用寫，買方也同意不用寫，所以最後就沒寫等語
    （見本院卷第81頁以下），此適足以佐證被告上開辯稱系爭
    不動產買賣契約書除契約第17條之記載，並非關於被告應負
    責辦理補習班負責人名義變更乙情為實非無稽。另證人即系
    爭不動產買賣之賣方（即被告）仲介高仲呈於本院審理時則
    證稱：（賣方有無委託你將新明德補習班的營業權一併轉讓
    ？）沒有，我帶看的客人我都有強調是單純要店面，並非是
    要賣補習班。所以我帶看的客戶有些也不是作補習班的；（
    兩造在成交磋商過程中有無提到要一併將補習班的經營權轉
    讓給買方？）在簽約時有提到補習班可否負責人先不用撤掉
    ，讓潘先生進去，一年後再撤掉，賣方說可以協助。在帶看
    的過程中也有提到，現在我不太確定是簽約時或是簽約前帶
    看時提到的；（該買賣契約中有無關於補習班經營權轉讓之
    約定？）條文中沒有，只有寫到生財器具等要留下來，後來
    我有協助將要點交的物品都拍照。（兩造合約中最後一行特
    約事項「賣方同意補習班學員權利一併移轉於買方」是什麼
    意思？）因為買方是要承作補習班，是要繼續經營下去，張
    老師就是被告張惠婷的意思說學生就讓買方繼續傳承，這樣
    學生就不需重新找補習班；（這樣的約定是否就是要將賣方
    原本經營的補習班營業權轉讓給買方的意思？）因為買方買
    這三個店面不一定要沿用原來的補習班名字，只是原有的資
    源可以繼續利用下去，而且賣方在委託我時，有一再跟我強
    調他只是要賣店面並不是要賣補習班，所以這個應該不是經
    營權轉讓的意思；（交屋時兩造有無提到經營權轉讓的事？
    ）從買賣到交屋這段期間，買賣雙方他們已經有經常互動，
    就是要繼續傳承補習班，所以在交屋前提到要用另外一種方
    式去變更立案登記；（知道的情形如何？）他們有提到一進
    一出的方式，這是屬於補習班專業的問題，主要我是從賣方
    知道的，賣方有跟我說這是買方提議的；（照你所述，兩造
    之本件買賣有無包含補習班經營權轉讓？）沒有等語（見本
    院卷第81頁以下）。由此足見本件買賣雙方仲介人員即證人
    蘇園展、高仲呈對於兩造買賣契約內容究竟有無包括被告應
    負責辦理補習班負責人名義變更乙情，其證詞迥不相同。而
    經本院詢之兩造當事人關於補習班負責人名義變更約定之具
    體經過，原告陳稱：我第一次跟林靜修、高先生、蘇先生到
    被告的補習班去看，當天談了兩個小時，針對補習班移轉過
    程及移轉方式有達成初步的共識，共識就是我們是以一進一
    出的方式，為期一年。因為補習班負責人不能直接更換，只
    能由獨資變成合夥，再由合夥退出，教育局有規定要一年，
    在我們簽完約後，我委託其他辦理補習班業務的代書去做補
    習班的變更，才知道可以直接作變更，不需一進一出．．．
    ，簽約後被告就將補習班立案所有資料交給洪孟志，因為被
    告誤會洪孟志是要辦理補習班的代書，洪孟志就將相關資料
    轉給我，．．．我有交給代書去作立案申請，但是來不及，
    因為房屋還未過戶，我沒有權狀，也不能申請，當時是要申
    請一進一出的方式，我有遞件但被退件，因為我沒有權狀、
    租約，而且適逢縣市合併，後來我們就想直接辦理交屋，交
    屋後，我又第二次遞件，但是當我們遞件時，就發覺被告已
    經去申請把新明德的牌照撤銷，所以又被退件等語（見本院
    卷第124頁以下）。被告則否認有同意原告以為期一年以一
    進一出的方式辦理補習班負責人變更，辯稱：當初原告要求
    以一年期間來作一進一出的變更，後來在十二月初時，原告
    在上課時間來找我，跟我說現在會計師說台中市的法規可以
    一日辦理變更，．．．老實說我並沒有答應要給原告一年的
    時間，後來原告方面告訴我一天內可以辦妥，所以這部分我
    很同意配合等語。則綜合上開證人蘇園展、洪孟志、高仲呈
    之證述及兩造自陳之事實經過，本院酌以依原告所主張之以
    一年時間辦理一進一出之方式辦理補習班負責人名義變更，
    其期間長達一年，則在此一年期間內，補習班之實際經營者
    為原告，然名義上負責人卻為被告，勢將造成權利義務不分
    之困境，若補習班之經營有事故或糾葛，被告仍須負補習班
    負責人之責任，當非被告要結束補習班出售不動產之初衷，
    若兩造確有此約定之合意，當有明白之約定及具體之配套措
    施始為合理，然對此原告亦自陳兩造對於該一年期間內由何
    人支付稅金等重要事項其亦不知有無講好，則對於欲結束補
    習班經營之被告而言，自當無貿然同意之理。況原告自陳於
    兩造99年12月27日交屋當日，被告已明白告知其要將新明德
    補習班辦理註銷，其雖表示不同意，然被告仍堅持要辦理註
    銷，最後其仍辦理交屋等語。雖原告另主張其仍辦理交屋過
    戶，乃因其補習班要開幕，邀請卡已發出去，且花籃都來了
    ，不交屋的話，其沒有權狀，沒有辦法繼續辦理立案等語。
    然若原告所述為真，則被告堅持將新明德補習班辦理註銷，
    已然構成契約重大義務之違反，原告簽立契約之目的勢將無
    法達成，縱使原告不得不先辦理交屋，亦當會與被告商議保
    留條款方符常理，惟本件兩造交屋過程平和，原告並即付清
    價款，亦無任何保留條款之約定，為兩造所不爭，且經證人
    蘇園展、洪孟志、高仲呈證述無訛，原告舉措實與常理不合
    。原告主張系爭不動產買賣契約內容確有包括被告應將新明
    德補習班之負責人名義變更登記為原告所指定之人，要與事
    證不符，洵無足採。
四、綜上所述，本件堪信被告辯稱其於系爭買賣過程，雖有應原
    告之請求，同意在年底交屋前「協助」原告辦理新明德補習
    班在相關產權移轉後得合法繼續營運之事宜，惟此等協助，
    並非兩造買賣契約之標的，不構成契約之內容等語，應較符
    合真實情況。而原告主張兩造關於系爭不動產買賣契約內容
    確有包括被告應將新明德補習班之負責人名義變更登記為原
    告所指定之人存在云云，與事證不符，且乏確切證據證明，
    難認屬實。從而，原告主張基於兩造買賣契約之法律關係，
    被告應負不完全給付、物之瑕疵擔保、遲延給付等賠償責任
    ，因而訴請被告：1.應給付原告200萬元，及自起訴狀繕本
    送達之翌日起至清償日止按年息百分之五計算之利息。2.應
    自99年12月27日起至台中市○區○○○街149號1、2樓均經
    主管機關核准設立補習班（核准立案）之日為止，每日給付
    原告10,680元，均為無理由，應予駁回。又其訴既經駁回，
    其假執行之聲請即失所依據，併予駁回。
五、本件判決之基礎已臻明確，兩造其餘攻擊防禦方法及舉證，
    核與判決無影響，爰不另一一論述。又雖原告具狀主張其認
    證人高仲呈於本院審理時之證述為虛偽，其已對證人高仲呈
    提起刑事告訴（按應為告發），請求本院依民事訴訟法第18
    3條就本件裁定停止審判等語。惟按訴訟中有犯罪嫌疑牽涉
    其裁判者，法院得在刑事訴訟終結前，以裁定停止訴訟程序
    ，民事訴訟法第183條固有明文，惟該條規定僅於法院認有
    停止必要時，得裁定停止審判程序，並非應停止不可，本件
    事證既明，即無裁定停止審判程序之必要，併此敘明。
六、訴訟費用負擔之依據：民事訴訟法第78條。
中    華    民    國   100    年    9     月    1     日
                  民事第一庭          法  官  洪堯讚
一、右為正本係照原本作成。
二、如不服本判決，應於判決送達後20日內，向本院提出上訴狀
    （須按他造當事人之人數附繕本），如委任律師提起上訴者
    ，應一併繳納上訴審裁判費。
三、提起上訴，應以上訴狀表明(一)對於第一審判決不服之程度，
    及應如何廢棄或變更之聲明，(二)上訴理由（民事訴訟法第
    441條第1項第3款、第4款），提出於第一審法院。
中    華    民    國   100    年    9     月    1     日
                                      書記官  陳貴卿